臺灣彰化地方法院彰化簡易庭民事判決
111年度彰簡字第484號
原      告  上騰嘉國際有限公司

法定代理人  林秀錞  住○○市○○區○○路0段000巷0弄00號                      0樓之0


被      告  張宏碩


訴訟代理人  陳貞宜律師
上列當事人間請求給付顧問費用事件，本院於民國111年11月1日
言詞辯論終結，判決如下：
    主  文
原告之訴駁回。
訴訟費用由原告負擔。
    事實及理由
一、原告未於言詞辯論期日到場，核無民事訴訟法第386條所列
    各款情形，爰依被告之聲請，由其一造辯論而為判決。
二、原告未於言詞辯論期日到場，惟以準備書狀主張：
    原告於民國110年10月22日因被告於原告之網站留言有資金
    需求，而將被告之帳號加入原告公司所屬官方LINE帳號，並
    著手評估被告貸款可行性，被告於同年11月19日告知其帳戶
    因詐騙而變為警示帳戶遭凍結，致無法申辦金融機構之貸款
    ，委請原告協助以滿足被告籌措資金之需求。原告於110年1
    1月20日通知被告已覓得民間金主願意提供被告新臺幣(下同
    )150萬元之額度，兩造並於同年月22日簽訂貸款委託契約書
    (下稱系爭委託契約)，委由原告代為規劃申辦金融機構貸款
    事宜，委託金為125萬元，依系爭委託契約第2條第1款之約
    定，貸款規劃顧問費用由被告依金融機構實際核貸金額之10
    %支付予原告，被告應於貸款核撥當日完成後支付。原告乃
    請被告確認債務數額，被告回稱積欠一個月利息5,000元、
    共4個月利息未繳納後，原告欲進一步為被告規劃簽訂借貸
    合約並向地政機關申辦不動產設定時，被告卻突於同年月30
    日告知已請家人協助、不需要貸款了等語而拒絕對保，並在
    原告告知將收取違約金時，單方終止系爭委託契約，封鎖原
    告公司官方LINE帳戶並拒接電話。原告乃通知被告應於同年
    12月4日前給付顧問費用12萬5,000元，惟被告迄未給付，原
    告得依系爭委託契約第7條請求懲罰性違約金6萬2,500元，
    合計18萬7,500元。爰依系爭委託契約提起本件訴訟等語。
    並聲明：被告應給付原告18萬7,500元，及自支付命令送達
    之翌日起至清償日止，按週年利率5%計算之利息。
三、被告答辯：　　
　㈠被告透過網路查詢，得知原告有提供辦理貸款之協助而留言
    資金需求數額，原告因此取得被告之個人基本資料並逕自上
    網查詢被告之土地及建物登記謄本，原告隨後於110年11月2
    0日以需被告簽名於不詳文件上方能進行評估為由，催促被
    告於網路上簽署，惟被告未經閱讀而不知簽署文件之內容，
    未有委託原告之意；且原告主張簽署日期為110年11月22日
    ，與系爭委託契約日期為109年11月20日不符，又當今剪輯
    軟體方便易取，難保原告係以剪下被告簽名檔之方式，複製
    貼上於系爭委託契約，故被告否認系爭委託契約之形式真正
    ，兩造間並無任何契約關係存在。
  ㈡縱使系爭委託契約為被告所簽署，被告並不知網路上簽名即
    成立，若被告於簽約之初即知悉，自會審慎決定，原告卻刻
    意隱瞞重要信息，令被告誤以為僅係確認貸款程序，所為誠
    屬消極之欺惘行為，被告爰依民法第92條規定撤銷系爭委託
    契約之意思表示。且原告未給予被告契約審閱期，被告對系
    爭委託契約不利於被告之條款均無法逐一審閱，亦與消費者
    保護法第11條之1第3項規定相悖，亦不應構成契約之內容，
    原告自不得請求被告給付顧問費用及違約金。
  ㈢退步言，依系爭委託契約第1條，如貸款金額核准金額低於12
    5萬元之數額，縱原告已告知被告申貸銀行，被告仍得拒絕
    申領且無須給付任何費用，而原告迄今僅提出系爭委託契約
    及原告自行寄發之存證信函暨其回執影本為證據，然就申貸
    銀行准貸之金額則未提出任何證據，自無從認定原告已協助
    被告成功申貸系爭委託契約之預計申貸金額，則其請求被告
    給付顧問費用及違約金，亦屬無據等語。
　㈣聲明：原告之訴駁回。　　　
四、本院之判斷：　　
  ㈠當事人主張有利於己之事實者，就其主張之事實有舉證之責
    任；私文書應由舉證人證其真正，民事訴訟法第277條前段
    及第357條前段分別定有明文。其次，民事訴訟如係由原告
    主張權利者，應先由原告負舉證之責，若原告先不能舉證，
    以證實自己主張之事實為真實，則被告就其抗辯事實即令不
    能舉證，或其所舉證據尚有疵累，亦應駁回原告之請求(最
    高法院17年上字第917號判決意旨參照)。文書之證據力，有
    形式上證據力與實質上證據力之分，前者係指真正之文書即
    文書係由名義人作成而言；後者則為文書所記載之內容，有
    證明應證事實之價值，足供法院作為判斷而言。必有形式上
    證據力之文書，始有證據價值可言（最高法院91年度台上字
    第1645號判決參照）。
  ㈡本件原告主張兩造已成立貸款委託契約，固提出系爭貸款委
    託契約為證，然被告否認其形式上之真正，是原告主張兩造
    間因被告於110年11月22日簽訂系爭委託契約而成立系爭委
    託契約等情，即屬不能證明而陷於真偽不明之狀態，是依前
    揭規定，應由主張系爭委託契約真正及兩造成立貸款委託契
    約事實之原告負舉證責任。觀諸系爭委託契約上立契約書人
    簽章欄之簽名(見支付命令卷第6頁、本院卷第49頁)，與被
    告於支付命令聲明異議狀具狀人簽名(見本院卷第11頁)，以
    及委任受任人欄之簽名(見本院卷第63頁)，相互檢視比對，
    以肉眼辨識觀察，二者之筆跡、筆順、勾勒方式、運筆等等
    ，均有差異之處，難以認定確係出於同一人所為。原告雖提
    出其單方製作記載被告之基本資料表、土地、建物登記謄本
    等資料，亦不足以證明被告確有委託原告貸款之事實，原告
    復未能提出其他積極之證據，則難認其主張兩造成立系爭委
    託契約之事實為真實。從而，原告本於系爭委託契約，請求
    被告給付顧問費用12萬5,000元及懲罰性違約金6萬2,500元
    ，均屬無據，不應准許。
五、綜上所述，原告所為舉證，尚不足以證明兩造已成立系爭委
    託契約。從而，原告依系爭委託契約，請求被告給付18萬7,
    500元，及自支付命令送達翌日起至清償日止，按週年利率5
    %計算之利息，為無理由，應予駁回。
六、本件事證已臻明確，兩造其餘主張與攻擊防禦方法及所提證
    據，經審酌後認與判決之結果不生影響，爰不逐一論述。
七、訴訟費用負擔之依據：民事訴訟法第78條。
中    華    民    國   111    年    11    月    22    日
                  臺灣彰化地方法院彰化簡易庭
                      法  官 范嘉紋
以上正本係照原本作成。　　　　　　　　　　　
如不服本判決，應於送達後20日內，向本院提出上訴狀並表明上
訴理由，如於本判決宣示後送達前提起上訴者，應於判決送達後
20日內補提上訴理由書(須附繕本)。
中　　華　　民　　國　　111 　年　　11　　月　　22　　日
                      書記官  顏麗芸